【裁判字號】    97,易,1430
【裁判日期】    970904
【裁判案由】    毒品危害防制條例
【裁判全文】
臺灣臺北地方法院刑事判決              97年度易字第1430號
公  訴  人  臺灣臺北地方法院檢察署檢察官
被      告  甲○○
                    （現於臺北監獄臺北分監執行中）
上列被告因毒品危害防制條例案件，經檢察官提起公訴（97年度
毒偵字第1417號），本院判決如下：
    主  文
甲○○施用第二級毒品，累犯，處有期徒刑拾月。
    事  實
一、前科及執行情形:
  (一)甲○○前於民國87年間，因違反毒品危害防制條例案件，經
    本院以87年度毒聲字第1126號裁定送觀察勒戒後，認其有繼
    續施用毒品傾向，本院再以87年度毒聲字第1377號裁定送強
    制戒治後，經評定為合格，於88年4月12日獲准停止戒治出
    監並付保護管束，於88年11月9日期滿未經撤銷，視為執完
    畢，由臺灣臺北地方法院檢察署檢察官於89年6月5日以89年
    度戒毒偵字第173號為不起訴處分確定。其於受其開不起訴
    處分確定後5年內之92年間再犯施用毒品罪，經臺灣板橋地
    方法院以92年度毒聲字第1928號裁定送強制戒治，入監執行
    戒治後，因適逢毒品危害防制條例修正通過，於93年1月9日
    執行完畢。其施用毒品之犯行，並由該院於93年1月19日以9
    2年度簡字第2117號判處有期徒刑6月確定，於93年11月25日
    執行完畢。
  (二)甲○○於94年間因犯竊盜罪，經臺灣板橋地方法院於94年5
    月16日以94年度簡字第3233號判處有期徒刑4月確定，於95
    年3月12日執行完畢。其於同年間再犯竊盜罪，經本院以94
    年度易字第2257號判處有期徒刑4月。上訴後，臺灣高等法
    院於95年6月22日以95年度上易字第560號駁回上訴確定。已
    於96年2月15日執行完畢。
  (三)甲○○於94年間另犯施用毒品罪，經臺灣士林地方法院以94
    年度易字第1132號判處有期徒刑7月。上訴後，臺灣高等法
    院於96年5月15日以96年度上易字第506號駁回上訴確定。適
    逢中華民國九十六罪犯減刑條例通過，其所受上開宣告刑減
    為有期徒刑3月又15日，於97年4月23日縮刑期滿執行完畢（
    此部分不構成累犯）。其復於96年間犯竊盜及施用毒品罪，
    經本院以97年度簡字第判處有期徒刑5月、臺灣板橋地方法
    院以96年度簡字第8115號判處有期徒刑6月確定，二罪合併
    定應執行有期徒刑10月。以及同年間另犯竊盜罪，經臺灣士
    林地方法院以96年度易字第2128號分別判處有期徒刑1年2月
    、1年，合併應執行有期徒行2年（現執行中，此部分均不構
    成累犯）。
二、詎甲○○仍不知悔改，明知甲基安非他命係毒品危害防制條
    例所規定之第二級毒品，不得非法持有、施用，竟於上開徒
    刑執行完畢釋放後5年內，復基於施用第二級毒品甲基安非
    他命之犯意，於97年1月9日15時許，在臺北市○○區○○路
    某友人住處，以友人所有之玻璃球吸食器燒烤後，吸食氣體
    之方式，施用第二級毒品甲基安非他命1次。甲○○因前開
    之罪未到案執行，經臺灣士林地方法院檢察署發佈通緝後，
    於同日晚上9時許，在臺北市○○區○○路與廣街口為警緝
    獲。經警採集其尿送驗，始查悉上情。
三、案經臺北縣政府警察局報告臺灣士林地方法院檢察署呈請臺
    灣高等法院檢察署令轉臺灣臺北地方法院檢察署檢察官偵查
    起訴。
    理  由
一、上揭犯罪事實，業據被告甲○○於本院審理時坦承不諱。又
    被告經警查獲所採集尿液經送鑑定，亦呈甲基安非他命陽性
    反應，此有臺灣檢驗科技股份有限公司97年1月31日（檢體
    編號0000000000號）濫用藥物尿液檢驗報告1紙在卷可稽（
    參偵字第552號卷第19頁）。足認被告前開出於任意性所為
    之自白，核與事實相符，而可採信。本件被告施用第二級毒
    品之犯行，事證明確，洵堪認定。被告有如事實欄所載之執
    行觀察、勒戒、強制戒治及科刑、執行，此有臺灣高等法院
    被告前案紀錄表附卷可憑。其受執行完畢釋放後5年內再犯
    施用第二級毒品之罪，自應依法論科。
二、按甲基安非他命分別係毒品危害防制條例第2條第2項第2款
    所明定之第二級毒品，不得非法持有、施用。核被告所為，
    係犯毒品危害防制條例第10條第2項施用第二級毒品罪。又
    被告第二級毒品甲基安非他命前後持有甲基安非他命之行為
    ，為其施用甲基安非他命之高度行為所吸收，不另論罪。被
    告前於92年間因犯施用毒品罪，經臺灣板橋地方法院判處有
    期徒刑6月確定，於93年11月25日執行完畢; 於94年間因犯
    竊盜罪，經臺灣板橋地方法院判處有期徒刑4月確定，於95
    年3月12日執行完畢; 於94年間再犯竊盜罪，經本院判處有
    期徒刑4月確定，於96年2月15日執行完畢，此有臺灣高等法
    院被告前案紀錄表在卷可稽。其於受有期徒刑之執行完畢後
    ，5年內再故意犯本件有期徒刑以上之罪，為累犯，應依法
    加重其刑。爰審酌被告已曾因施用毒品案件，接受觀察、勒
    戒、強治戒治、科刑、執行之處分，素行不佳，惟念施用毒
    品係屬自戕行為，且被告於本次犯後坦承犯行，犯後態度尚
    稱良好等一切情狀，量處如主文所示之刑。至於被告用以施
    用毒品之玻璃球吸食器並未扣案，材質不明，且被告辯稱:
    非其所有，而復無其他任何證據足以證明該工具係被告所有
    之物，爰不另為沒收之諭知，附此敘明。
據上論斷，應依刑事訴訟法第284條之1、第299條第1項前段，毒
品危害防制條例第10條第2項，刑法第11條前段、第47條第1項，
判決如主文。
本案經檢察官杜慧玲到庭執行職務
中    華    民    國    97    年    9     月    4     日
                  刑事第四庭   法  官   李桂英
上正本證明與原本無異。
如不服本判決，應於判決送達後10日內（應抄附繕本）向本院提
出上訴狀（上訴書狀應敘述具體理由。上訴書狀未敘述上訴理由
者，應於上訴期間屆滿後二十日內補提理由書於原審法院。）。
                               書記官   嚴君珮
中    華    民    國    97    年    9     月    4     日
附錄本案論罪科刑法條全文:
毒品危害防制條例第10條
施用第一級毒品者，處 6 月以上 5 年以下有期徒刑。
施用第二級毒品者，處 3 年以下有期徒刑。


司法院資訊處製作；財團法人民間司法改革基金會備份。
